【裁判字號】    97,易,402
【裁判日期】    980202
【裁判案由】    恐嚇取財
【裁判全文】
臺灣雲林地方法院刑事判決               97年度易字第402號
公  訴  人  臺灣雲林地方法院檢察署檢察官
被      告  丙○○
                    四樓
上列被告因恐嚇取財案件，經檢察官提起公訴（96年度偵字第
5295號），被告於準備程序期日就被訴事實為有罪陳述，本院進
行簡式審判程序，並判決如下：
    主  文
丙○○意圖為自己不法之所有，以恐嚇使人將本人之物交付，未
遂，處有期徒刑柒月。扣案之電話門號0000000000號
之行動電話壹支（含SIM 卡壹枚）沒收。
    事  實
一、丙○○於民國96年10月初某日，透過交友網站結識甲○○，
    2 人平日以行動電話互相聯絡，之後甲○○應丙○○之邀約
    到臺中玩，而於96年10月11日下午1 時許搭車抵達臺中火車
    站，由丙○○騎車搭載前往其位於臺中市○○路及進化路交
    岔路口之租屋處（地址不詳）。丙○○因向地下錢莊借錢，
    無力償還，見甲○○未告知家人離家，認有機可乘，竟基於
    意圖為自己不法所有之恐嚇取財犯意，於96年10月11日下午
    5 時許，以其所有0000-000000 號行動電話撥打甲○○之父
    乙○所有0000-000000 號行動電話，恫嚇稱：甲○○在我臺
    中這邊，可以把住址給你載甲○○回家，但我現在經濟有困
    難，想要借新臺幣（下同）25,000元，晚間9 時前準備現金
    至臺中火車站旁的舊干城國光號客運站借我等語，使乙○憂
    慮甲○○失蹤而心生畏懼允諾付款。於同日晚間8 時許，丙
    ○○假意向甲○○借用行動電話，使其無法與家人聯繫，待
    同日晚間9 時許，即至上開國光號客運站準備取款，發現乙
    ○車上另有他人，驚覺乙○可能已經報警處理，隨即逃離現
    場。繼丙○○思忖必須讓甲○○無法與家人聯繫，其始能順
    利安排向乙○恐嚇取財之事，即於同日晚間10時許，將甲○
    ○載往不知情之友人蕭司正位於臺中市○○○街19號之住處
    ，利用蕭司正分散甲○○之注意。之後更多次撥打電話給乙
    ○，並承前同一犯意，接續於96年10月12日凌晨1 時6 分及
    1 時20分許，以其所有0000-000000 號行動電話傳簡訊至乙
    ○所有0000-000000 號行動電話，恫嚇稱：「000000000000
    國泰世華銀行兩小時內如果沒有自行負責，我三點在打給你
    到時我只要聽錢轉好了，如有什麼藉口錢我也不要了懂嗎？
    」、「一轉好馬上打你女兒的電話，別拖你也想馬上知道她
    的下落吧！」等語，使乙○憂慮甲○○失蹤後安危而心生畏
    懼，再接獲丙○○之電話時，即與其約在雲林縣斗六市火車
    站（下稱斗六火車站）前見面，並允諾會交付現金。嗣丙○
    ○於96年10月12日下午1 時許，撥打電話並傳簡訊聯繫不知
    情之友人黃嘉明（另經檢察官為不起訴處分），而黃嘉明為
    賺取外快，於同日下午2 時30分許，駕駛其所有車牌號碼
    6402-LN 號自用小客車，至上開蕭司正住處，搭載丙○○及
    甲○○前往斗六火車站，然因乙○已報警處理，其等於同日
    16時許抵達斗六火車站附近等待，丙○○獨自下車取款時，
    旋為埋伏員警當場逮捕，並未取得財物得逞，同時扣得上開
    丙○○所使有之0000-000000 號行動電話1 支。
二、案經乙○訴由雲林縣警察局移送臺灣雲林地方法院檢察署檢
    察官偵查起訴。
    理  由
一、本件被告所犯為死刑、無期徒刑、最輕本刑為三年以上有期
    徒刑以外之罪，亦非屬高等法院管轄之第一審案件，其於準
    備程序進行中，先就被訴事實為有罪之陳述，經法官告知簡
    式審判程序之旨，並聽取公訴檢察官之意見後，依刑事訴訟
    法第273 條之1 第1 項、第273 條之2 等規定，裁定進行簡
    式審判程序，且不受同法第159 條第1 項、第161 條之2 、
    第161 條之3 、第163 條之1 及第164 條至第170 條所規定
    證據能力認定及調查方式之限制，合先敘明。
二、上開犯罪事實，有下列事證足資證明：
  (一)被告丙○○於警詢、偵查中及本院審理時之自白。
  (二)證人即告訴人乙○於警詢及偵查中之證述。
  (三)證人甲○○、蕭司正、黃嘉明於警詢及偵查中之證述。
  (四)被告丙○○寄發予乙○之恐嚇簡訊翻拍照片9 張、寄發予黃
    嘉明之簡訊翻拍照片2 張，及黃嘉明所有車牌號碼6402-LN
    號自用小客車照片2 張。
  (五)0000-000000 號行動電話通聯調閱查詢單1 份。
  (六)車牌號碼6402-LN 號自用小客車車籍查詢資料1 份。
  (七)國泰世華銀行（竹科分行）000000000000號帳戶開戶資料及
    交易明細1 份。
  (八)扣案0000-000000 號行動電話1 支。
三、論罪科刑：
  (一)本件被告尚未取得恐嚇對象即告訴人乙○所交付之25,000元
    ，即遭埋伏之員警逮補，其恐嚇取財犯行因而不遂，故核被
    告丙○○所為，係犯刑法第346 條第3 項、第1 項之恐嚇取
    財未遂罪，並應依刑法第25條第2 項之規定減輕其刑。
  (二)被告雖前後有數次恐嚇取財行為，然係為同一之目的，基於
    單一之犯意，先向告訴人乙○恐嚇，致其同意約定於同日晚
    間交付金錢，嗣於翌日凌晨再以簡訊恫嚇告訴人乙○，並約
    定同日下午收取金錢，足認係於密切接近之時地實施，侵害
    同一之法益，各行為之獨立性極為薄弱，依一般社會健全觀
    念，難以強行分開，在刑法評價上，以視為數個舉動之接續
    施行，合為包括之一行為予以評價，較為合理，屬接續犯，
    而為包括之一罪（最高法院86年臺上字第3295號判例要旨可
    資參照）。
  (三)爰審酌被告並未有構成累犯之前科紀錄，此有臺灣高等法院
    被告前案紀錄表1 份附卷足憑，其年輕力壯，不思正途賺取
    財物，因積欠地下錢莊債務，無法償還，而起歹念，其與甲
    ○○係網路結識之朋友，卻想藉由甲○○未告知家人離家之
    機會恐嚇取財，造成甲○○之父即告訴人乙○因擔心甲○○
    安全而心生畏懼，南北奔波，所幸最後交付金錢時為警查獲
    逮捕而未得逞等犯罪之動機、手段、所生損害，兼衡被告犯
    罪後尚能坦承犯行，態度良好，暨其為高職肄業等一切情狀
    ，量處如主文所示之刑，以資警惕。至於檢察官起訴書中具
    體求處有期徒刑2 年，經本院審酌上開各情，認為尚屬過重
    ，附此敘明。
  (四)扣案0000-000000 號之行動電話1 支（含SIM 卡1 枚）為被
    告丙○○所有，且為供其犯罪所用之物，業據被告供承在卷
    ，爰依刑法第38條第1 項第2 款之規定沒收之。
四、據上論斷，應依刑事訴訟法第273 條之1 第1 項、第299 條
    第1 項前段，刑法第346 條第3 項、第1 項、第25條第2 項
    、第38條第1 項第2 款，刑法施行法第1 條之1 ，判決如主
    文。
本案經檢察官郭俊男到庭執行職務。
中    華    民    國    98    年     2     月     2    日
                  刑事第三庭    法  官  蕭雅毓
以上正本證明與原本無異。
如不服本判決應於收受判決後10日內向本院提出上訴書狀，並應
敘述具體理由；其未敘述上訴理由者，應於上訴期間屆滿後20日
內向本院補提理由書（均須按他造當事人之人數附繕本）。「切
勿逕送上級法院」。
                                書記官  鍾宜津
中    華    民    國    98    年     2     月     2    日
附錄本案論罪科刑法條全文：
中華民國刑法第346條：
意圖為自己或第三人不法之所有，以恐嚇使人將本人或第三人之
物交付者，處6 月以上5 年以下有期徒刑，得併科1 千元以下罰
金。
以前項方法得財產上不法之利益，或使第三人得之者，亦同。
前二項之未遂犯罰之。


司法院資訊處製作；財團法人民間司法改革基金會備份。
